

TÉCNICO HELPDESK

RESUMO PROFISSIONAL

Sou Técnico de Informática, atuei em grandes empresas no mercado Europeu, no périodo de 3 anos. Tenho como meu maior objetivo, ampliar e adquirir conhecimento na área de Programação Front- End e contribuir para o crescimento da empresa.

CONTATO:

Condomínio Novo Tempo II, 302 65.074-845 São Luís, Brasil E-mail: chimendes2013@outlook.com

Telefone: (85) 99748-7013

<u>LinkedIn:</u> https://www.linkedin.com/in/matheus-chimendes-b7092b130/

GitiHub: https://github.com/Matheuschimendes

COMPETÊNCIAS ESSENCIAIS

- Suporte Help Desk
- Análise de Malware
- Análise de Software
- Active Directory
- Microsoft Office 365
- SQL Server
- Linux
- Azure
- Html, Css, JavaScript, React

FORMAÇÃO ACADÊMICA

Tecnico informatico - TI

2013 - 2016 - Fortaleza - CE, Brasil

-Ensino médio Técnico Integrado em Técnico em Informática - E.E.E. P Marvin

CERTIFICAÇÕES

Introdução a Criação de Websites com HTML5

12/06/2021 - 13/06/2021

-Digital Innovation One

Estrutura de Dados e Algoritmos

21/08/2021 - 23/08/2021

-Digital Innovation One

Lógica de Programação Essencial

25/07/2021 - 25/07/2021

-Digital Innovation One

SOL Server

01/01/2022 - 03/01/2022

-Digital Innovation One

HISTÓRICO PROFISSIONAL

Técnico HelpDesk IT

31/01/2021 - 24/06/2021 - San donato Milanese, Itália

<u>Empresa: Eni gas e luz</u>

- Gerenciamento do Microsoft Exchange Server,
- -Pacote Office 365, Skype for Business e Microsoft Teams;
- Gerenciamento de usuários: Mailbox Exchange;
- Configuração e gerenciamento de autenticação de cliente (domínio do Active Directory);
- Resolução remota de problemas de TI;
- Instalação e otimização de equipamentos de hardware e software e gerenciamento de back office.

Técnico de informática - HelpDesk

03/2020 - 10/2020 - Milano, Itália

Empresa: Numero Blu Servizi S.p.A.

- -Configuração e gerenciamento de estações de trabalho para home office;
- Gerenciamento do Microsoft Exchange Server,
- -Pacote Office 365, Skype for Business e Microsoft Teams;
- Gerenciamento de usuários: Mailbox Exchange;
- Configuração e gerenciamento de autenticação de cliente (domínio do Active Directory);
- Resolução remota de problemas de TI;
- Instalação e otimização de equipamentos de hardware e software:
- Gerenciamento de backoffice.

Técnico de informática - HelpDesk

06/2019 - 03/2020 - Milano, Itália

Empresa: Compass Group · Estágio

- Entrega remota de serviços de TIC: hospedagem, suporte técnico;
- Gerenciamento de eventos, alertas e notificações criados por serviços e ferramentas de monitoramento de TIC;
- Assistência na identificação e solução de problemas de uso de soluções de TIC;
- Instalações e atualizações de softwares do sistema e testes relacionados:
- Projeto e implementação de infraestrutura de TIC;
- Implementação de medidas de segurança da infraestrutura;
- Análise de desempenho da infraestrutura e resgates necessários da segurança.